【裁判字號】    95,訴,1126
【裁判日期】    950829
【裁判案由】    殺人未遂等
【裁判全文】
臺灣桃園地方法院刑事判決              95年度訴字第1126號
公  訴  人  台灣桃園地方法院檢察署檢察官
被      告  丙○○
選任辯護人  黃蕙芬律師
上列被告因殺人未遂等案件，經檢察官提起公訴（95年度偵字第
8989號），本院判決如左：
    主  文
丙○○連續以加害身體、財產之事，恐嚇他人致生危害於安全，
處拘役伍拾伍日，如易科罰金，以銀元參佰元即新台幣玖佰元折
算壹日。
    事  實
一、丙○○為民國13年9 月6 日生，行為時為已滿80歲之人，其
    與乙○○曾經同居2 年而具有家庭暴力防治法所指之事實上
    夫妻關係，於95年2 月13日13時許，丙○○至乙○○桃園縣
    楊梅鎮○○路77號住處找乙○○聊天並飲酒（尚乏證據證明
    有何心神喪失或精神耗弱），言談之際，丙○○向乙○○抱
    怨其生病時乙○○未前往探視，乙○○不以為意，並撥打電
    話予甲○○說沒空去拿照片，要甲○○將照片拿至其住處，
    而於同日14時許，甲○○到達乙○○前開住處，並與丙○○
    在客廳而乙○○則至廚房切水果，詎丙○○見乙○○就其抱
    怨置之不理，竟基於恐嚇之概括犯意，先於乙○○將水果拿
    至客廳時，對乙○○揚言稱：「明年的今年就是你的忌日」
    等語，而以加害生命、身體之事恐嚇乙○○，致生危害於其
    安全，嗣在場之甲○○對丙○○表示剛過完年怎可說這樣的
    話，並為乙○○祝禱平安後，再對丙○○表示這是恐嚇的話
    ，有什麼事好商量，好聚好散等語，丙○○竟再承前開恐嚇
    之犯意，先外出至車上拿水果刀（並未用以恐嚇）藏在身上
    ，並對乙○○、甲○○恫恐稱：「明年的今天就是妳們2 人
    的忌日」等語，而再次以加害生命、身體之事，恐嚇乙○○
    、甲○○2 人，致生危害於乙○○、甲○○之安全。
二、案經乙○○、甲○○訴由桃園縣政府警察局楊梅分局報請臺
    灣桃園地方法院檢察署檢察官偵查起訴。
    理  由
壹、有罪部分：
一、按最高法院93年度台上字第3533號判決要旨：刑事訴訟法第
    159 條第1 項雖規定，被告以外之人於審判外之言詞或書面
    陳述，除法律有規定外，不得作為證據。惟同法第159 條之
    5 第2 項已規定，當事人、代理人或辯護人於法院調查證據
    時，知有第159 條第1 項不得為證據之情形，而未於言詞辯
    論終結前聲明異議者，視為有前項之同意（指同條第1 項之
    同意作為證據）。此乃第159 條第1 項所容許，得作為證據
    之例外規定之一。經查本案被告、檢察官、選任辯護人於言
    詞辯論終結前，均未就所調查之證據主張有刑事訴訟法第15
    9 條第1 項不得為證據之情形，是參照上開最高法院判決
    要旨，本案經調查之證據均有證據能力，合先敘明。
二、訊據被告丙○○固坦承曾與告訴人乙○○同居兩年而有家庭
    暴力防治法所指之事實上夫妻關係，95年2 月13日其至告訴
    人乙○○家中向其抱怨未至醫院探視，後來告訴人甲○○有
    來，告訴人乙○○在裡面切水果，告訴人甲○○並有要被告
    丙○○離開告訴人乙○○（詳本院卷第59頁），告訴人甲○○並要被告丙○○放告訴人乙○○一條生路，被告丙○○因
    此生氣到車上取水果刀（詳偵查卷第28頁至第29頁）等情，
    惟辯稱：因為甲○○要我離開乙○○，我一時生氣，一時糊
    塗，酒醉才會做出這樣的糊塗事，我到底有無對乙○○稱明
    年今天就是你的忌日是我當時酒醉，我也不知道有無講這些
    話，至於後來我有無對乙○○、甲○○說明年的今年就是你
    們兩人的忌日，我喝醉了，也不知道怎麼情形。然查：
  (一)被告丙○○於告訴人乙○○切水果出來後，先對告訴人乙○○恐嚇稱「明年的今年就是你的忌日」等語，而為在場之告
    訴人甲○○當場聽聞後對被告丙○○表示剛過完年怎可說這
    樣的話，並為告訴人乙○○祝禱平安後，並對告訴人丙○○
    表示這是恐嚇的話，有什麼事好商量，好聚好散，被告丙○○遂外出至車上拿水果刀藏在身上，並對告訴人乙○○、告
    訴人甲○○2 人再次恫恐稱：「明年的今天就是妳們兩人的
    忌日」等語，其後告訴人乙○○覺得被告丙○○講話很奇怪
    ，所以跑到告訴人甲○○身前擋住而遭被告丙○○持水果刀
    傷害，其後被告丙○○再持水果刀傷害告訴人甲○○等事實
    ，業據告訴人乙○○於偵查中結證在卷（詳偵查卷第26頁95
    年5 月4 日偵訊筆錄），核與告訴人甲○○結證之情節相符
    （詳偵查卷第27頁至第28頁95年5 月4 日偵訊筆錄），準此
    ，被告丙○○確有於事實欄所示之時間、地點，先對告訴人
    乙○○恐嚇後，再對告訴人甲○○及告訴人乙○○恐嚇，被
    告丙○○所辯其當時酒醉不知有無對告訴人乙○○、甲○○
    講恐嚇的話云云，無非圖免卸飾之詞，不足採信。
  (二)按「精神是否耗弱，固指行為當時之精神狀態而言（26年渝
    上字第237 號、48年台上字第1486號判例），惟行為當時之
    精神狀態究竟如何，往往未必徒憑事後精神狀態所可追溯鑑
    定真確，事實審法院仍非不得視個案情節，綜合被告行為當
    時各種言行表徵，就顯然未達此程度之精神狀態者，逕行判
    斷，並非對是否精神耗弱之認定，概須送請醫學專家鑑定，
    始得據為審斷之基礎。」（詳最高法院88年度台上字第930
    號判決參照）。查一般人之心神狀態為正常係常態，至心神
    喪失或精神耗弱，乃變態之社會事實，被告丙○○迄未陳明
    其有精神方面之疾病，其於案發前雖曾飲酒，此據被告丙○○供明在卷，惟被告丙○○於本件犯行後即知其持水果刀傷
    害別人係不對的，且知道害怕而逃離現場（詳偵查卷第4 頁
    ），足徵被告丙○○就其行為為法所不許應所知悉，已難認
    其意識狀態，有達於心神喪失或精神耗弱之地步，另觀諸被
    告丙○○就其行為之原因係因告訴人乙○○未至醫院探視，
    後因告訴人乙○○置之不理且告訴人甲○○復要求被告丙○○離開告訴人乙○○，其始一時生氣為本案犯行，顯見被告
    丙○○就案發當時之緣由經過均能清楚瞭解，是被告於行為
    當時，其對外界事物之認識力、理解力與常人無異，不能以
    被告丙○○於案發前曾飲酒，即認其犯罪時為精神耗弱或心
    神喪失之狀態，尚難認有阻卻責任之事由而藉此減免其刑責
    ，是本院依一般社會常態認被告丙○○於案發前雖曾飲酒，
    但未達心神喪失或精神耗弱之程度，從而堪認被告丙○○於
    恐嚇告訴人乙○○、甲○○當時之精神狀態尚未達到心神喪
    失或精神耗弱而可減輕或免除刑事責任之程度，自無專案送
    請醫學鑑定之必要。
  (三)綜上所述，互核以參，本件事證明確，被告丙○○犯行堪以
    認定，應予依法論科。
二、查被告丙○○行為後，刑法於94年2 月2 日修正公布，於95
    年7 月1 日施行。按行為後法律有變更者，適用行為時之法
    律，但行為後之法律有利於行為人者，適用最有利於行為人
    之法律，現行刑法第2 條第1 項定有明文。刑法第2 條本身
    雖經修正，但刑法第2 條既屬適用法律之準據法，本身尚無
    比較新舊法之問題，應一律適用裁判時之現行刑法第2 條規
    定以決定適用之刑罰法律，核先敘明。又以本次刑法修正之
    比較新舊法，應就罪刑有關之共犯、未遂犯、想像競合犯、
    牽連犯、連續犯、結合犯，以及累犯加重、自首減輕暨其他
    法定加減原因（如身分加減）與加減例等一切情形，綜其全
    部罪刑之結果而為比較（參見最高法院95年度第8 次刑庭會
    議決議）。經查：
  (一)刑法第305 條之恐嚇罪，法定刑所得選科之罰金為300 元以
    下罰金，據修正後刑法施行法增訂第1 條之1 ：「中華民國
    94年1 月7 日刑法修正施行後，刑法分則編所定罰金之貨幣
    單位為新臺幣。94年1 月7 日刑法修正時，刑法分則編未修
    正之條文定有罰金者，自94年1 月7 日刑法修正施行後，就
    其所定數額提高為30倍。但72年6 月26日至94年1 月7 日新
    增或修正之條文，就其所定數額提高為3 倍」及刑法第33條
    第5 款修正為：「主刑之種類如下：五、罰金：新臺幣1,00
    0 元以上，以百元計算之」等規定，是依修正後之法律，刑
    法第305 恐嚇罪所得選科之罰金刑最高為新臺幣9,000 元、
    最低為新臺幣1,000 元；然依被告行為時之刑罰法律，即罰
    金罰鍰提高標準條例第1 條前段規定得提高之倍數為2 倍至
    10倍及刑法第33條第5 款規定之罰金最低額1 元計算，刑法
    第305 條之恐嚇罪所得科罰金刑最高額為3,000 元，最低額
    為銀元1 元，經依現行法規所定貨幣單位折算新臺幣條例第
    2 條換算為新臺幣，最高額雖與新法同為新臺幣9,000 元，
    然最低額僅為新臺幣3 元。因此，比較上述修正前、後之刑
    罰法律，自以被告行為時之刑法第305 條關於選科處罰金刑
    之法律較有利於被告丙○○。
  (二)被告丙○○行為後，刑法第56條連續犯之規定，業已經刪除
    ，此刪除雖非犯罪構成要件之變更，但顯已影響行為人刑罰
    之法律效果，自屬法律有變更，是自應依新法第2 條第1 項
    規定，比較新、舊法何者對被告有利。經比較新、舊法結果
    ，被告丙○○行為時法律即舊法對被告丙○○較為有利。
  (三)刑法第55條（牽連犯部分業經刪除）關於想像競合犯之規定
    ，新法增列但書「不得科以較輕罪名所定最輕本刑以下之刑
    」，係科刑之限制，為法理之明文化，修正後之規定並無有
    利被告丙○○之情形。
  (四)被告丙○○行為時之刑法第41條第1 項有關易科罰金之折算
    標準已於94年2 月2 日修正公布，罰金罰鍰提高標準條例第
    2 條並於95年5 月17日修正刪除，均自95年7 月1 日施行，
    有關易科罰金之折算標準，被告丙○○行為時之易科罰金折
    算標準，修正前罰金罰鍰提高標準條例第2 條前段（現已刪
    除）規定，就其原定數額（1元以上3元以下）提高為100 倍
    折算1 日，則本件被告丙○○行為時之易科罰金折算標準，
    應以銀元100 元以上300 元以下折算1 日，經折算為新臺幣
    後即以新臺幣300 元以上900 元以下折算1 日，惟95年7 月
    1 日施行之刑法第41條第1 項前段則規定：「犯最重本刑為
    5 年以下有期徒刑以下之刑之罪，而受6 個月以下有期徒刑
    或拘役之宣告者，得以新臺幣1,000 元、2,000 元或3,000
    元折算1 日，易科罰金。」，比較修正前後之易科罰金折算
    標準，以修正施行前之規定，較有利於被告丙○○，依修正
    後刑法第2 條第1 項前段之規定，應適用行為時即修正前刑
    法第41條第1 項前段、修正前罰金罰鍰提高標準條例第2 條
    之規定較有利於被告丙○○。綜合上述各條文修正前、後之
    比較，揆諸前揭最高法院決議及修正後刑法第2 條第1 項前
    段、後段規定之「從舊、從輕」原則，自應全部適用被告行
    為時之法律，即修正前刑法之相關規定予以論處。
三、是核被告丙○○所為，係犯修正前刑法第305 條之恐嚇危害
    安全罪。又被告丙○○與告訴人乙○○曾同居2 年有事實上
    之夫妻關係，兩人間具有家庭暴力防治法第3 條第2 款所定
    之家庭成員關係，是被告丙○○恐嚇告訴人乙○○部分，並
    為家庭暴力防治法第2 條第2 項所稱之家庭暴力罪。又被告
    丙○○先對告訴人乙○○恐嚇後，再對告訴人乙○○、甲○○恐嚇，其先後2 次犯行，時間緊接，方法相同，觸犯構成
    要件相同之罪名，顯係基於概括犯意反覆為之，應依修正前
    刑法第56條連續犯之規定論以一罪，並依加重其刑。另被告
    丙○○以一恐嚇行為，同時恐嚇告訴人乙○○、甲○○，係
    以一行為觸犯兩相同之恐嚇罪名，為想像競合犯，應依修正
    前刑法第55條之規定，從一重處斷。又被告丙○○為民國13
    年9 月6 日生，行為時為已滿80歲，因刑法第18條第3 項並
    未修正，無比較新舊法之問題，故依刑法第18條第3 項之規
    定，減輕其刑，並先加後減之。爰審酌被告丙○○之前科、
    素行，並考量被告丙○○傷害告訴人乙○○、甲○○之關係
    ，犯罪手段，告訴人乙○○、甲○○就所受傷害之部分已撤
    回對被告丙○○之告訴，及其犯罪之動機、目的害等一切情
    狀，量處如主文所示之刑，並依修正前刑法第41條第1 項前
    段及修正前罰金罰鍰提高標準條例第2 條之規定諭知易科罰
    金之折算標準，以示懲儆。
貳、不另為無罪之諭知：
一、公訴意旨另以：被告丙○○係民國13年9 月6 日出生，為滿
    80 歲 以上之人，其與告訴人乙○○原係男女朋友關係，而
    與告訴人甲○○係朋友關係，被告丙○○於95年2 月13日下
    午1時 許，前往告訴人乙○○位在桃園縣楊梅鎮○○路77號
    之住處內找乙○○聊天，並獨自飲用米酒1 瓶（尚未達心神
    喪失或精神耗弱之程度），嗣告訴人甲○○於同日下午2 時
    許前往上址之乙○○住處，被告丙○○因懷疑告訴人乙○○
    對其不關心而心生怨懟，便向告訴人乙○○及告訴人甲○○
    抱怨其生病時告訴人乙○○未至醫院探視等語，並基於恐嚇
    之概括犯意，向告訴人乙○○恫稱：「明年的今天就是妳的
    忌日」等語，以此加害生命、身體之事恐嚇告訴人乙○○，
    致告訴人乙○○心生畏懼，告訴人甲○○見狀即出言相勸，
    遂引起被告丙○○之不滿，被告丙○○旋即走至其所有停放
    在上揭乙○○住處外之車輛上取出其所有之水果刀1 把，且
    將上開水果刀藏放在其外套內並返回上址乙○○住處，竟基
    於殺人之概括犯意，先以其左手抓住告訴人甲○○之肩膀，
    並持上開水果刀朝告訴人甲○○之胸口刺去，惟遭告訴人甲○○閃過而未刺中，告訴人乙○○見狀上前阻止被告丙○○
    ，告訴人甲○○即掙脫跑開，被告丙○○誤以為告訴人甲○○欲打電話報警，復承前之恐嚇犯意，向告訴人乙○○、甲○○恫稱：「明年的今天就是妳們兩個的忌日」後，即衝向
    告訴人甲○○並持上開水果刀刺中告訴人甲○○之腹部，而
    於抽回上開水果刀之際，劃傷告訴人甲○○之左手，致告訴
    人甲○○因而受有腹部穿刺傷（1.5 公分X5公分X2.5公分）
    、左手切割傷併第2 指、第5 指神經斷裂（共3 公分X0.5公
    分X0.5公分）等傷害，告訴人乙○○見狀再次上前阻止被告
    丙○○，被告丙○○復承前殺人之犯意，旋即轉向告訴人乙○○持上開水果刀刺向告訴人乙○○之胸口，惟遭告訴人乙○○以右手抵擋，致上開水果刀刺穿告訴人乙○○之右手掌
    ，造成告訴人乙○○受有右手利器穿透傷（右手背2.5 公分
    至右手腹側第1 蹼間3 公分）之傷害，告訴人甲○○見狀即
    趁隙逃至屋外求救，嗣告訴人乙○○奮力奪下被告丙○○手
    中之水果刀後，丙○○乃駕車逃逸。嗣告訴人乙○○、甲○○報警處理而查悉上情，並扣得被告丙○○所有之水果刀1
    把，因認被告涉犯刑法第271 條第2 項、第1 項之殺人未遂
    罪嫌。
二、按犯罪事實應依證據認定之，無證據不得認定其犯罪事實；
    又不能證明被告犯罪者，應諭知無罪之判決，刑事訴訟法第
    154 條第2 項、第301 條第1 項分別定有明文。而認定不利
    被告之事實，須依積極證據，苟積極證據不足為不利於被告
    事實之認定時，即應為有利於被告之認定，更不必有何有利
    之證據，最高法院30年度上字第816 號判例要旨參照。次按
    ，告訴乃論之罪，告訴人於第一審辯論終結前得撤回其告訴
    ；告訴經撤回者，應諭知不受理之判決；刑事訴訟法第238
    條第1 項、第303 條第3 款分別定有明文。又殺人與傷害之
    區別，應以有無殺意為斷，其受傷之多寡，及是否為致命部
    分，有時雖可藉為認定有無殺意之心證，究不能據為絕對標
    準，再殺人罪須有使被害人喪失生命之故意，始能成立，不
    以所持是否為刀、所加傷害是否在致命部位為標準，最高法
    院52年台上字第1300號、18年度上字1309號判例、51年度台
    上字第131 號判決，可資參照。至於殺人犯意之存否，固係
    隱藏於行為人內部主觀之意思，且此意思可能係存在有相當
    之時間，亦可能係在下手之際方產生，惟不論係何種情況均
    須以積極並確實之證據證明之，方足以認定之，亦即該項殺
    人或傷害之主觀犯意認定，仍須參酌各方面直接、間接證據
    ，例如被害人傷痕之多寡、受傷處所是否即為致命部位、傷
    勢輕重程度、加害人下手情形、所用兇器為何及其與被害人
    之關係、有無宿怨或行為動機等，綜合判斷之，惟不得以推
    測或擬制之方法，以為裁判之基礎。
三、本件公訴意旨認被告涉有刑法第271 條第2 項、第1 項之殺
    人未遂罪嫌，無非以被告丙○○持客觀上可為兇器之水果刀
    攻擊告訴人乙○○胸部、甲○○腹部等要害部位，造成告訴
    人乙○○、甲○○分別受有前開傷害，其下手兇殘，顯係基
    於殺人犯意為之，並提出被告丙○○之供述、告訴人甲○○
    、乙○○於警、偵訊之指訴、天成醫院驗傷診斷書、診斷證
    明書、財團法人長庚紀念醫院診斷證明書、麻醉同意書、手
    術同意書各1 份及照片12幀為據。訊據被告丙○○固坦承確
    有於前揭時、地以前揭方式持其放置在車上之水果刀刺傷告
    訴人乙○○、甲○○致傷之行為，惟堅決否認有何殺人未遂
    之犯行，辯稱：伊沒有要置告訴人乙○○、甲○○於死之意
    思，當天是因為告訴人甲○○要伊與乙○○分手，伊跟告訴
    人甲○○說，乙○○沒有提到，你是個外人為何要我們分手
    ，所以就發生不愉快，後來因為伊有喝酒，一生氣就去車上
    拿了1 把水果刀，再回到告訴人乙○○家中，就往告訴人乙○○、甲○○身上刺，但刺到誰、刺到哪裡、刺了幾下，伊
    都不記得了，當時是因為有服用抗憂鬱藥物，又有喝酒，再
    加上聽到告訴人乙○○要伊離開乙○○，才會氣不過情緒失
    控，伊並沒有要致告訴人乙○○、甲○○於死的意思等語。
四、本院經查：
  (一)被告與告訴人乙○○係男女朋友關係、告訴人甲○○係普通
    朋友關係，此為被告與告訴人乙○○、甲○○所供承，且告
    訴人乙○○於偵訊中結證稱：當天被告到我家聊天，並抱怨
    我在他生病時，沒有去醫院看他，被告那時有喝一點酒，有
    點酒意，後來告訴人甲○○來到我家，我從廚房端切好的水
    果出來客廳，甲○○對被告講說好聚好散，被告就走到屋外
    ，後來進來時，就拿刀刺我及甲○○，我不知道被告為何拿
    刀傷害我和甲○○，過年時時還和被告一起到花蓮遊玩，當
    時都很好，也沒有什麼糾紛等語（見偵查卷第25頁至第30頁
    ），告訴人甲○○於偵查中結證稱：當天我是要拿照片給告
    訴人乙○○，到乙○○家中，乙○○到廚房切水果，被告在
    客廳就在說告訴人在他受傷時，都沒有去醫院看他，後來乙○○把水果端出來，我跟被告說好聚好散，被告就埋怨我為
    何幫乙○○講話，後來被告就走到車上拿東西，回來就亮出
    刀持刺我及乙○○，當天被告身上有點酒味，但是在剛碰面
    時都還快快樂樂、有說有笑很正常，突然間就變這樣等語（
    見偵查卷第27頁至第28頁），由上足見，案發當天被告原係
    到告訴人乙○○家中聊天，雙方於案發前關係良好，並無仇
    隙宿怨，嗣因被告誤會告訴人甲○○要伊與告訴人乙○○分
    手，被告因而心生不滿，被告始於酒後為前揭傷害犯行，其
    顯無致告訴人等於死地之動機。
  (二)其次，就被告刺傷告訴人之過程觀之，被告自車上取出水果
    刀1 把後，告訴人乙○○係站在告訴人甲○○前面，被告就
    從褲子後面口袋拿出1 把刀子，告訴人乙○○伸出右手去擋
    ，所以刀持穿過右手掌，後來被告又往告訴人甲○○方向刺
    過去，第1 次並未刺到，第2 次就刺到甲○○腹部，在被告
    將刀子抽回去時劃傷甲○○之左手，且下手之次數對於告訴
    人乙○○有1 次、告訴人甲○○有2 次，其中1 次並未刺到
    ，而未再繼續之事實，業據證人乙○○、甲○○證述在卷，
    互核相符，是以當場告訴人乙○○、賃素沒所處惡劣之情勢
    以觀，若被告意在殺死告訴人乙○○、甲○○，當可輕易成
    就，被告何須捨上開有利形勢不為，於下手之後隨即離開現
    場，此與殺人之故意不合。
  (三)告訴人乙○○、甲○○遭被告持扣案水果刀傷害，因此受有
    右手穿透傷（右手背2.5 公分至右手腹側第1 蹼間3 公分）
    之傷害，告訴人甲○○因此受有腹部穿刺傷（1.5 公分X5公
    分X2.5公分）、左手切割傷併第2 指、第5 指神經斷裂（共
    3 公分X0.5公分X0.5公分）等傷害之事實，此有天成醫院驗
    傷診斷書、財團法人長庚紀念醫院診斷證明書在卷可稽，告
    訴人乙○○所受之傷並無殘廢或合併症之可能，而告訴人甲○○當時腹部所受之傷並未傷及內部或造成大量出血，左手
    之傷害，在接受縫合及神經修補後，續以復健治療等情，又
    扣案水果刀，材質為鐵製，單面開刃，非屬槍砲彈藥刀械管
    制條例所列管之刀械，有該水果刀扣案可稽，若被告係以該
    水果刀之刀刃部分砍殺告訴人乙○○、甲○○之胸、腹部，
    衡情應無可能僅造成上開傷勢。是以，以告訴人乙○○、甲○○所受之傷勢及被告所使用之兇器觀之，以該扣案水果刀
    之殺傷力以觀，若被告以刀刃施以較重之力，告訴人乙○○
    、林素錦所受之傷勢絕不僅如此。
  (四)綜上揭調查結果，從被告下手係對告訴人甲○○所言不滿，
    欲給告訴人乙○○、甲○○一個教訓、僅刺及2 人各1 刀即
    停手及被告使用之兇器與告訴人乙○○、甲○○所受傷害核
    對勾稽之各情以觀，均無從證明被告有殺人之故意。是以本
    院認定被告主觀上應係基於傷害犯意而持刀刺及告訴人乙○○、甲○○成傷。被告上開辯解，應屬可信。
  (五)綜前所述，尚不得僅從告訴人乙○○、甲○○於警偵訊之指
    訴暨診斷書、告訴人等受傷照片認定被告有殺人之故意，此
    外復查無其他任何積極證足資證明被告有何殺人或使他人受
    重傷之犯意，則被告傷害告訴人之犯行，應堪認定。
  (六)核被告丙○○所為，應係犯刑法第277 條第1 項之傷害罪，
    公訴意旨認被告係犯同法第271 條第2 項之殺人未遂罪，尚
    有誤會。而依同法第287 條前段之規定，普通傷害罪係屬告
    訴乃論之罪。茲因告訴人乙○○、甲○○均與被告達成和解
    ，表明不再追究被告刑責，且均具狀撤回告訴，此有及撤回
    告訴狀附卷可佐（見偵查卷第34頁、本院卷第47頁），揆諸
    首揭說明，此部分原自應諭知不受理之判決，然公訴意旨認
    與本院認定有罪之恐嚇部分有裁判上一罪之牽連關係，爰不
    另為不受理之諭知。
據上論斷，應依刑事訴訟法第299 條第1 項前段，刑法第18條第
3 項、修正後刑法第2 條第1 項前段、修正前刑法第305 條、第
56條、第55條、第41條第1 項前段，罰金罰鍰提高標準條例第1
條前段、修正前罰金罰鍰提高標準條例第2 條，現行法規所定貨
幣單位折算新臺幣條例第2條，判決如主文。
本案經檢察官蔡孟利到庭執行職務
中    華    民    國    95    年    8     月    29    日
                  刑事第一庭  審判長法  官  曾淑華
                                    法  官  黃梅淑
                                    法  官  朱美璘
以上正本證明與原本無異
如不服本判決書應於送達後10日內向本院提出上訴狀
                                    書記官  楊鳳滿
中    華    民    國    95    年    8     月    30    日
附錄本案論罪科刑法條：
中華民國刑法第305條(恐嚇危害安全罪)
以加害生命、身體、自由、名譽、財產之事，恐嚇他人致生危害
於安全者，處二年以下有期徒刑、拘役或三百元以下罰金。
（註：本件主文所諭知之拘役如易科罰金之折算標準，係以銀元
為單位，1銀元折算新臺幣3元。）


司法院資訊處製作；財團法人民間司法改革基金會備份。
